臺灣桃園地方法院刑事判決　　　　　　　110年度易字第666號
公　訴　人　臺灣桃園地方檢察署檢察官
被　　　告　蕭志銘



上列被告因竊盜案件，經檢察官提起公訴（110 年度偵字第5778
號），被告於本院準備程序進行中，就被訴事實為有罪之陳述，
經本院告知簡式審判程序意旨，並聽取當事人之意見後，裁定改
依簡式審判程序審理，茲判決如下：
    主  文
蕭志銘共同犯攜帶兇器竊盜未遂罪，累犯，處有期徒刑肆月，如
易科罰金，以新臺幣壹仟元折算壹日。
    事  實
一、蕭志銘前因①搶奪案件，經臺灣高等法院以104 年度上訴字
    第844 號判處有期徒刑9 月確定；②竊盜案件，經本院以10
    4 年度桃簡字第1418號判處有期徒刑3 月確定；上開①②案
    件接接續執行，於105 年9 月27日縮短刑期執行完畢。詎蕭
    志銘猶不知悔改，與林其佑（另由檢察官偵辦中）共同意圖
    為自己不法之所有，基於竊盜之犯意聯絡，於109 年03月18
    日凌晨3 時16分許，共同騎乘竊得之車號000-000 普通重型
    機車（此部分犯罪事實另由檢察官偵辦中），至新竹縣○○
    鄉○○路0 段000 ○00號娃娃機店，以油壓剪（未扣案）破
    壞張宸瑋經營之娃娃機店內之兌幣機，著手進行偷竊兌幣機
    內之金錢，然因警察巡邏該地而放棄逃逸。
二、案經張宸瑋訴請新竹縣政府警察局新湖分局報告臺灣新竹地
    方檢察署檢察官陳請臺灣高等檢察署檢察長核轉臺灣桃園地
    方檢察署檢察官偵查起訴。
    理  由
一、上開事實，業據被告於偵查、本院準備程序及審理中供認不
    諱，核與證人即告訴人張宸瑋於警詢及偵查中之證述相符，
    並有監視器畫面翻拍照片7 張及現場照片1 張在卷可稽（見
    臺灣新竹地方檢察署109 年度偵字第11337 號第17至20頁）
    ，堪認前揭被告任意性自白與事實相符。本案事證明確，被
    告犯行堪以認定，應依法論科。
二、論罪科刑：
  ㈠按刑法上所謂兇器，其種類並無限制，凡客觀上對於人之生
    命、身體、安全構成威脅，具有危險性之兇器均屬之，且祇
    須行竊時攜帶此種具有危險性之兇器為已足，並不以攜帶之
    初有行兇之意圖為必要（最高法院79年台上字第5253號判例
    參照）。被告蕭志銘行竊時所使用之油壓剪1 支，足以破壞
    兌幣機之金屬扣環（見臺灣新竹地方檢察署109 年度偵字第
    00000 號第20頁），顯見質地堅硬，依社會一般觀念均足以
    對人之生命、身體安全構成威脅，在客觀上顯然具有危險性
    ，均應屬兇器無訛。核被告所為，係犯刑法第320 條第1 項
    、刑法第321 條第1 項第3 款、第2 項之攜帶兇器竊盜未遂
    罪。
  ㈡被告與林其佑就上開犯行間，有犯意聯絡及行為分擔，應論
    以共同正犯。
  ㈢被告有事實欄所示之前案及執行紀錄，有臺灣高等法院被告
    前案紀錄表附卷可查，其受徒刑之執行完畢，5 年以內故意
    再犯本案均為有期徒刑以上之罪，為累犯。又司法院大法官
    於108 年2 月22日就累犯規定是否違憲乙事，作成釋字第77
    5 號解釋：「有關累犯加重本刑部分，不生違反憲法一行為
    不二罰原則之問題。惟其不分情節，基於累犯者有其特別惡
    性及對刑罰反應力薄弱等立法理由，一律加重最低本刑，於
    不符合刑法第59條所定要件之情形下，致生行為人所受之刑
    罰超過其所應負擔罪責之個案，其人身自由因此遭受過苛之
    侵害部分，對人民受憲法第8 條保障之人身自由所為限制，
    不符憲法罪刑相當原則，牴觸憲法第23條比例原則。」查被
    告前已因搶奪及竊盜案件而遭判刑確定，竟再為本案之竊盜
    犯行，顯就刑罰反應力薄弱，爰依累犯規定加重其刑。又被
    告已著手於竊盜行為，尚未得手，為未遂犯，應依刑法第25
    條第2 項規定，減輕其刑。並依同法第71條第1 項規定，先
    加重後減輕之。
  ㈣爰審酌被告正值壯年，不思以正當手段獲取財物，竟圖不勞
    而竊取他人之財物，欠缺對他人財產權之尊重，惟念其犯後
    終能坦認犯行，兼衡被告犯罪之動機、目的、手段、素行、
    對告訴人造成之損害，及被告之智識程度、生活狀況等一切
    情狀，量處如主文所示之刑，並諭知如易科罰金之折算標準
    。
三、按宣告沒收或追徵有過苛之虞、欠缺刑法上之重要性、犯罪
    所得價值低微，或為維持受宣告人生活條件之必要者，得不
    宣告或酌減之，刑法第38條之2 第2 項定有明文。查被告持
    以行竊破壞之兌幣機所用之油壓剪1 把，並未扣案，價值亦
    非甚高，且為一般人均可輕易取得之工具，尚不具備刑法上
    之重要性，若不宣告沒收，亦不致於對社會危害或產生實質
    重大影響，並衡酌避免日後執行沒收、追徵困難，及徒增執
    行成本耗費國家有限資源，爰依刑法第38條之2 第2 項規定
    不予宣告沒收或追徵。
四、據上論斷，應依刑事訴訟法第273 條之1 第1 項、第299 條
    第1 項前段、第310 條之2 、第454 條，刑法第320 條第1
    項、第321 條第1 項第3 款、第25條第2 項、第28條、第41
    條第1 項前段、第47條第1 項，刑法施行法第1 條之1 第1
    項，判決如主文。
本案經檢察官范玟茵到庭執行職務。
中    華    民    國  110     年    10    月    15    日
                  刑事第十四庭    法  官      劉得為
以上正本證明與原本無異。
如不服本判決應於收受判決後20日內向本院提出上訴書狀，並應
敘述具體理由。其未敘述上訴理由者，應於上訴期間屆滿後20日
內向本院補提理由書(均須按他造當事人之人數附繕本)「切勿逕
送上級法院」。
                                  書記官      林思妤
中    華    民    國   110    年    10    月    15    日
附錄本案論罪科刑依據之法條：
中華民國刑法第320條
意圖為自己或第三人不法之所有，而竊取他人之動產者，為竊盜
罪，處 5 年以下有期徒刑、拘役或 50 萬元以下罰金。
意圖為自己或第三人不法之利益，而竊佔他人之不動產者，依前
項之規定處斷。
前二項之未遂犯罰之。
中華民國刑法第321條
犯前條第 1 項、第 2 項之罪而有下列情形之一者，處 6 月以
上 5 年以下有期徒刑，得併科 50 萬元以下罰金：
一、侵入住宅或有人居住之建築物、船艦或隱匿其內而犯之。
二、毀越門窗、牆垣或其他安全設備而犯之。
三、攜帶兇器而犯之。
四、結夥三人以上而犯之。
五、乘火災、水災或其他災害之際而犯之。
六、在車站、港埠、航空站或其他供水、陸、空公眾運輸之舟、
    車、航空機內而犯之。
前項之未遂犯罰之。